【裁判字號】    90,上訴,2033
【裁判日期】    900815
【裁判案由】    毒品危害防制條例
【裁判全文】
臺灣高等法院刑事判決                            九十年度上訴字第二０三三號
    上  訴  人  臺灣桃園地方法院檢察署檢察官
    被      告  甲○○
右上訴人因被告違反毒品危害防制條例案件，不服臺灣桃園地方法院九十年度訴字第
二六六號，中華民國九十年三月三十日第一審判決（起訴案號：臺灣桃園地方法院檢
察署九十年度偵緝字第二號），提起上訴，本院判決如左：
    主  文
上訴駁回。
    理  由
一、公訴意旨略以：被告甲○○基於概括之犯意，自民國（下同）八十九年六月二十
    九日左右起至八十九年七月五日止，在桃園縣八德市宵裡附近等地，先後多次非
    法轉讓少量第一級毒品海洛因與乃姪盧昭銘（另案審理）施用，以止手傷之疼痛
    ，迨八十九年七月五日二十一時許，盧昭銘在同縣中壢市○○路○段三二之五號
    前，為警查獲，並扣得海洛因零點四公克，始循線查獲上情，因認被告涉犯毒品
    危害防制條例第八條第一項之轉讓第一級毒品海洛因罪嫌云云。
二、按犯罪事實應依證據認定之，無證據不得推定其犯罪事實。不能證明被告犯罪者
    ，應諭知無罪之判決。刑事訴訟法第一百五十四條、第三百零一條第一項分別定
    有明文。又認定犯罪事實須憑證據，為刑事訴訟法所明定，故被告犯罪嫌疑，經
    審理事實之法院，以盡其調查職責，仍不能發現確實之證據足資證明時，自應依
    法為無罪判決。且事實之認定，應憑證據，如未能發現相當證據，或證據不足以
    證明，自不能以推測或擬制之方法，以為裁判基礎。（最高法院二十年上字第八
    九三號、四十年臺上字第八六號分別著有判例可資參照）。
三、公訴人認定被告涉犯前開罪責，無非係以證人盧昭銘於警訊時及偵查中之供詞，
    並有海洛因０．四公克扣案，為其主要論據。
四、訊據被告甲○○矢口否認有前揭犯行，辯稱：伊固有施用毒品海洛因及安非他命
    ，但未曾拿給盧昭銘施用，伊亦不知道盧昭銘手有受傷，當天伊在桃園縣中壢市
    ○○路○段三二之五號朋友住處，盧昭銘之友人告知遭盧昭銘毆打，伊即打電話
    通知盧昭銘前往，嗣警察跟在後面，在門口自盧昭銘身上搜出海洛因一包，當時
    伊在屋內，如果海洛因係伊所有並提供，何以警察未進入屋內逮捕，足見該海洛
    非伊提供等語。
五、經查：
(一)盧昭銘於警訊時固供稱：「海洛因是我叔叔甲○○，於八十九年七月五日二十時
    五十八分叫我到中壢市○○路○段三二之五號前十公尺房子巷道地下取得後再交
    給他，．．．」等語（見八十九年毒偵字第三七四０號卷第三頁背面），且於檢
    察官偵查時供稱：「．．．扣案物（指海洛因）是甲○○的，京（指被告甲○○
    ）有吸英（指海洛因）未吸安（指安非他命）。從上週五起是京在犯罪地摻香煙
    吸」、「我上星期四起用香煙吸英，因手傷．．．」（見同上卷第八頁背面），
    惟其於警訊時亦供稱：「我所吸食之海洛因是於八十九年六月二十九日在中壢市
    關渡缺，以每包一千元向綽號「阿雄」（姓名年籍均不詳）男子購得」，（見同
    上卷第四頁），且於原審堅稱：「（所施用之安非他命、海洛因來源）都是向朋
    友「阿雄」買的，．．．」、「（前揭被查獲之海洛因來源）是我於被抓當天下
    午在八德市霄裡向阿雄以三千元或二千元買的」（見原審卷第五十一頁）、「因
    我有軍法殘刑怕被撤銷，怕因持有海洛因被撤銷假釋，所以把東西推給叔叔甲○
    ○，希望能交保」（見原審卷第五十二頁）云云，前後不一其詞，已有瑕疵可指
    ，自難徒憑其前開供詞，遽為不利於被告之認定
(二)至證人盧昭銘於八十九年七月五日晚上九時許在中壢市○○路○段三二之五號附
    近，為警搜得之白色粉末經送鑑定結果，固屬第一級毒品海洛因（淨重○．二七
    公克，包裝重○．一八公克），有法務部調查局00000000號鑑定通知書
    影本在卷可稽，但亦不足以推定該毒品海洛因即係被告所轉讓。
(三)此外，復查無其他積極證據足資認定被告涉有前開轉讓第一級毒品海洛因犯行，
    揆諸前揭說明，自屬不能證明被告犯罪。
六、原審因予諭知被告無罪之判決，經核尚無違誤。公訴人上訴意旨，仍執陳詞，指
    摘原判決不當，為無理由，應予駁回。
據上論斷，應依刑事訴訟法第三百六十八條，判決如主文。
本案經檢察官曾忠己到庭執行職務。
中      華      民      國     九十     年      八      月     十五     日
                              台灣高等法院刑事第六庭
                                  審判長法  官  陳  春  秋
                                        法  官  徐  培  元
                                        法  官  高  明  哲
右正本證明與原本無異。
如不服本判決應於收受送達後十日內向本院提出上訴書狀，其未敘述上訴之理由者並
得於提起上訴後十日內向本院補提理由書（均須按他造當事人之人數附繕本）。
                                        書記官  李  垂  福
中      華      民      國     九十     年      八      月     十六     日


司法院資訊處製作；財團法人民間司法改革基金會備份。
